臺灣高等法院交通事件裁定　　　　　　 94年度交抗字第209號
　　抗　告　人
　　即受處分人 　甲○○
上列抗告人因違反道路交通管理處罰條例案件，不服臺灣士林地
方法院，中華民國94年2月25日所為裁定（94年度交聲字第102號
），提起抗告，本院裁定如下：
    主  文
抗告駁回。
    理  由
一、抗告意旨略以：依規定三年即不再罰，本件事隔五年再處罰
    ，實有未當，且抗告人現正失業，生活陷困境，可否有替代
    方案了結此案？等語。
二、原裁定略以：按汽車駕駛人飲用酒類後其吐氣所含酒精濃
    度超過每公升0. 25 毫克以上者，不得駕車；又汽車駕駛人
    ，駕駛汽車有酒精濃度過量情形者，處新臺幣6,000 元以上
    12,000元以下罰鍰，並當場禁止其駕駛及吊扣其駕駛執照6
    個月，道路交通安全規則第114條第2款、民國90年1 月17日
    修正前之道路交通管理處罰條例第35條第1 項第1款分別定有
    明文。異議人甲○○於89年2 月14日23時24分許，酒後駕
    駛車號EDQ-713 號輕型機車，行經台北市○○○路、中正路
    口，經警察攔停接受酒測，測試結果其吐氣所含酒精濃度達
    每公升0.3 毫克，為警依法舉發並當場禁止其駕駛等情，為
    異議人所不否認，並有酒精濃度測試單影本附卷可稽，前揭
    事實，堪以認定。異議人雖辯稱：當時警察並未要求扣照
    ，且此案已隔5 年，期間未收到任何通知，依據89年行為時
    之道路交通管理處罰條例第90條規定，須在3 年內執行，而
    處分機關遲至94年1 月14日始裁決，不符規定云云。惟查
    ：違反道路交通管理處罰條例第12條至第68條之規定，其處
    罰機關為公路主管機關，並非警察機關，此見道路交通管理
    處罰條例第8條第1項第1 款即明。是執行交通勤務之警察，
    僅係交通違規事件之舉發者，就違規之處罰及處分，並無決
    定之權限。因此異議人以舉發之警察未要求扣照，推認原處
    分機關所為吊扣駕照之裁決處分不符規定，於法不合，不足
    採。道路交通管理處罰條例第90條第2 項原規定：「前項
    案件自確定之日起逾3年未執行者，免予執行」，嗣於90年6
    月1日修正刪除。本件交通違規事實發生於89年2月14日，係
    在前開修正刪除之條文有效施行之時期，嗣後法律雖有變更
    ，仍應適用上開條例舊法規定。惟上開修正刪除之條文，係
    關於執行時效之規定，旨在避免行政處分確定後，政府機關
    就已確定之處分懸不執行，致使人民與國家間之權利義務關
    係處於不安之狀態，並非處分時效規定。本件異議人交通違
    規事件，於89年2月14日即為警舉發，原處分機關於94年1月
    14日始為裁決，裁決後異議人不服，向法院聲明異議，是本
    件處分尚未確定，自無前揭舊法規定免予執行之適用。異議
    人援引前開修正刪除之條文，辯稱本件違規事件已逾3 年，
    依法應免予執行云云，實不可採。因認，原處分機關援引首
    開規定，裁處吊扣其駕駛執照6 個月，核無不合，異議人異
    議，為無理由，依道路交通案件處理辦法第19條駁回異議等
    語。核無不合。
三、抗告意旨置原裁定明白陳述於不顧，或執陳辭指摘，或訴諸
    失業以博同情，均無理由，應予駁回。
四、據上論結，應依道路交通案件處理辦法第26條，刑事訴訟法
    第412條，裁定如主文。
中　　華　　民　　國　　94　　年　　3 　　月　　25　　日
                  交通法庭　審判長法　官溫耀源
　　　　　　　　　　　　　　　　　法  官吳  燦
　　　　　　　　　　　　　　　　　法  官周政達
以上正本證明與原本無異。
不得再抗告。
                                  書記官陳菊珍
中　　華　　民　　國　　94　　年　　3 　　月　　25　　日
